【裁判字號】    97,簡上,458
【裁判日期】    970826
【裁判案由】    妨害名譽
【裁判全文】
臺灣板橋地方法院刑事判決             97年度簡上字第458號
上  訴  人  丙○○
即  被  告
上列上訴人即被告因妨害名譽案件，不服本院96年度簡字第8209
號中華民國97年3 月31日第一審判決（聲請簡易判決處刑案號：
96年度偵字第24115 號），提起上訴，本院管轄之第二審合議庭
判決如下：
    主  文
上訴駁回。
丙○○緩刑貳年。
    事實及理由
一、本案經本院審理結果，認第一審以被告丙○○所為係犯刑法
    第309 條第1 項之公然侮辱罪，判處罰金新臺幣4 千元，如
    易服勞役，以新臺幣（下同）1 千元折算1 日，其認事用法
    均無違誤，量刑亦屬適當，應予維持，並均引用第一審判決
    書所載之事實、證據及理由（如附件）。
二、上訴人即被告丙○○上訴意旨略以：伊已向乙○○道歉並獲
    得諒解而與我和解等語。
三、原審判決認定之犯罪事實，業據被告於本院審理時供承不諱
    ，核與證人即告訴人乙○○、甲○○及王淑花於偵查中之證
    述情節相符，事證已臻明確。原審因而引用刑法第309 條第
    1 項、第42條第3 項，並審酌被告與告訴人乙○○係夫妻關
    係，被告之素行、犯罪動機、目的、手段、犯罪後坦承犯行
    之態度等一切情狀，判處罰金4 千元，如易服勞役，以1 千
    元折算1 日，其認事用法均無違誤，量刑亦屬妥適。被告提
    起本件上訴，為無理由，應予駁回。另查，被告前因麻藥、
    侵占等案件，經法院判處應執行有期徒刑6 年6 月確定，於
    84年5 月22日假釋出監，刑期至88年2 月25日屆滿假釋未經
    撤銷以已執行完畢論，此後5 年以內未曾因故意犯罪受有期
    徒刑以上刑之宣告，此有臺灣高等法院被告前案紀錄表附卷
    可稽，因一時衝動，致罹刑章，犯後坦承犯行，並已與告訴
    人乙○○達成和解，告訴人並提出聲請撤回告訴狀1 紙在卷
    可稽（惟因於原審簡易處刑後始聲請撤回告訴，已不生撤回
    告訴之效力），歷此偵、審教訓，當知所警惕，信無再犯之
    虞，本院因認對於被告所宣告之刑，以暫不執行為適當，爰
    併予宣告緩刑2 年，以勵自新。
據上論斷，應依刑事訴訟法第455 條之1 第1 項、第3 項、第36
8 條、第373 條，刑法第74條第1 項第2款，判決如主文。
本案經檢察官陳伯均到庭執行職務。
中    華    民    國    97    年    8     月    26    日
                  刑事第十庭審判長法  官  侯志融
                                  法  官  楊博欽
                                  法  官  歐陽漢菁
以上正本證明與原本無異。
不得上訴。
                                  書記官  李崇文
中    華    民    國    97    年    8     月    27    日
附錄本案論罪科刑法條：
中華民國刑法第309條
公然侮辱人者，處拘役或 3 百元以下罰金。
以強暴犯前項之罪者，處 1 年以下有期徒刑、拘役或 5 百元以
下罰金。


司法院資訊處製作；財團法人民間司法改革基金會備份。
